# 求助，外币报表折算差额

提问人：lii217 时间：2013-07-08 15:33:11
回复 lii217 的帖子
外币报表折算差额主要反映外币折算的风险，一般应该按照官方公布汇率，除开该官方不被认可。民间汇率受投机性等因素影响较大，且很难取得审计证据证明。

回答人：chenyiwei
1 、要考虑该国是否属于恶性通货膨胀经济体。如果是，则参照IAS 29的规定进行折算。 2 、如果不是，则要结合具体情况分析该特定子公司的经营活动中实际采用的货币兑换率更多的是官方汇率还是民间汇率，尽可能采用与该子公司的经济活动关系更为密切的汇率。